---
title: "Yuhang's R Notebook"
author: "Yuhang Zhu"
date: "2023-09-10"
output: 
  github_document
---

```{r include=FALSE}
library(tidyverse)
library(dplyr)
```

# R Symbols, Operators, and Functions

## Working Directory

`getwd()`查看当前工作目录

`setwd("your/directory/path")`改变当前工作目录

## Define Function

myfunction为函数名称，function(参数，参数), {函数语句}。

```{r, eval=FALSE}
myfunction <- function(arg1, arg2, ...) {
  statements
  return(object)
}
```

## Pipes

管道操作符 `%>%` 是R语言中用于简化数据处理和转换代码的一个非常有用的工具。这个操作符来自于 `magrittr` 包，并且在 `tidyverse` 生态系统中被广泛使用。


### Exercise 1

你的任务是：  
筛选出数学成绩大于80的学生。  
计算这些学生的英语成绩的平均分。  
将结果存储在一个变量中。  

```{r include=FALSE}
students <- data.frame(
  name = c("Alice", "Bob", "Charlie", "David"),
  math_score = c(85, 76, 92, 88),
  english_score = c(90, 85, 77, 89),
  history_score = c(80, 82, 91, 88)
)
```

请使用%>%管道操作符完成这个任务。

```{r include=FALSE}
en_score <- students %>% 
  filter(math_score > 80) %>% 
  summarize(mean_english_score = mean(english_score))
en_score
```

### Exercise 2

你的任务是：

筛选出订单金额大于50的订单。  
对这些订单按customer_id进行分组。  
计算每个客户的平均订单金额。  
筛选出平均订单金额大于100的客户。  
将结果存储在一个变量中。  

```{r include=FALSE}
orders <- data.frame(
  customer_id = c(1, 1, 2, 2, 3, 3),
  order_id = c(101, 102, 201, 202, 301, 302),
  amount = c(120, 80, 40, 70, 200, 150)
)
```

```{r include=FALSE}
mycos <- orders %>% 
  filter(amount > 50) %>% 
  group_by(customer_id) %>% 
  summarise(mamount = mean(amount)) %>% 
  filter(mamount > 100)
mycos
```

## mutate

`mutate()` 是R语言中 `dplyr` 包提供的一个非常有用的函数，用于在数据框（data frame）中添加新的列或修改现有的列。

### Exercise 1
你的任务是：
添加一个新列average，该列是每个学生数学和英语成绩的平均分。  
添加一个新列status，如果average大于或等于60，则status为"Pass"，否则为"Fail"。  
将结果存储在一个新的数据框中。

```{r include=FALSE}
grades <- data.frame(
  student = c("Alice", "Bob", "Charlie", "David"),
  math = c(85, 76, 92, 55),
  english = c(90, 85, 77, 60)
)
```

```{r include=FALSE}
new_grades <- grades %>% 
  mutate(average = (math + english) / 2,
         status = ifelse(average > 60, "Pass", "Fail"))
new_grades
```

## summarise

### 基本用法

`summarize()` 函数的基本用法是对一个数据框的列进行汇总或聚合操作。

```{r}
# 创建一个数据框
df <- data.frame(
  x = c(1, 2, 3, 4),
  y = c(4, 3, 2, 1)
)

# 使用 summarize 计算 x 和 y 的平均值
result <- df %>%
  summarize(
    mean_x = mean(x),
    mean_y = mean(y)
  )

result
```

### 在管道中使用

`summarize()` 函数通常与管道操作符 `%>%` 一起使用，以便进行更复杂的数据处理。

```{r}
# 使用管道和 summarize
result <- df %>%
  filter(x > 2) %>%
  summarize(mean_y = mean(y))

result
```

### 注意事项

- `summarize()` 会返回一个新的数据框，该数据框包含汇总或聚合的结果。
- 在使用 `group_by()` 后，`summarize()` 可以对每个组进行汇总。

```{r}
# 分组后使用 summarize
grouped_result <- df %>%
  group_by(x > 2) %>%
  summarize(mean_y = mean(y))

grouped_result
```

## filter

### 基本用法

`filter()` 函数的基本用法是根据一定的条件来筛选数据框的行。

```{r}
# 创建一个数据框
df <- data.frame(
  x = c(1, 2, 3, 4),
  y = c(4, 3, 2, 1)
)

# 使用 filter 筛选 x 大于 2 的行
result <- df %>%
  filter(x > 2)

result
```

### 在管道中使用

`filter()` 函数通常与管道操作符 `%>%` 一起使用，以便进行更复杂的数据处理。

```{r}
# 使用管道和 filter
result <- df %>%
  filter(x > 2) %>%
  select(y)

result
```

### 注意事项

- `filter()` 会返回一个新的数据框，该数据框仅包含满足条件的行。
- 你可以使用逻辑操作符（如 `&` 和 `|`）来组合多个条件。

```{r}
# 使用多个条件进行筛选
result <- df %>%
  filter(x > 2 & y < 4)

result
```

## group_by

### 基本用法

`group_by()` 函数的基本用法是根据一个或多个列的值来分组数据框。

```{r}
# 创建一个数据框
df <- data.frame(
  category = c("A", "A", "B", "B"),
  value = c(10, 20, 30, 40)
)

# 使用 group_by 对 category 列进行分组
grouped_df <- df %>%
  group_by(category)

grouped_df
```

### 在管道中使用

`group_by()` 函数通常与管道操作符 `%>%` 一起使用，以便进行更复杂的数据处理。

```{r}
# 使用管道和 group_by
result <- df %>%
  group_by(category) %>%
  summarize(mean_value = mean(value))

result
```

### 注意事项

- `group_by()` 会返回一个分组的数据框，该数据框可以用于后续的 `summarize()` 或其他 `dplyr` 函数。
- 分组后的数据框在可视化时看起来与原数据框相似，但它们在进行汇总或其他操作时的行为是不同的。

```{r}
# 分组后使用 summarize
result <- df %>%
  group_by(category) %>%
  summarize(
    mean_value = mean(value),
    sum_value = sum(value)
  )

result
```

## dim

## table


# RMarkdown

## eval

`eval=FALSE` 的功能是不执行代码块中的代码。

```{r eval=FALSE}
print("这段代码不会被执行")
```

## echo

`echo=FALSE` 的功能是不显示代码块中的代码，但会执行并显示结果。

```{r echo=FALSE}
print("这段代码会被执行，但不会显示在输出文档中")
```

## include

`include=FALSE` 的功能是既不执行代码也不显示代码。

```{r include=FALSE}
print("这段代码不会被执行，也不会显示在输出文档中")
```

## warning

`warning=FALSE` 的功能是不显示代码块中产生的警告。

```{r warning=FALSE}
# 这会产生一个警告
log(-1)
```

## message

`message=FALSE` 的功能是不显示代码块中产生的消息。

```{r message=FALSE}
# 这会产生一个消息
message("这是一个消息")
```

## results

`results='hide'` 的功能是执行代码但不显示结果。

```{r results='hide'}
print("这段代码会被执行，但结果不会显示在输出文档中")
```

## fig.cap

`fig.cap="这是一个图的标题"` 的功能是为图形添加标题。

```{r fig.cap="这是一个图的标题"}
plot(cars)
```



